臺灣高雄地方法院刑事判決　　　　　　　94年度訴字第1128號
公　訴　人　臺灣高雄地方法院檢察署檢察官
被　　　告　乙○○　男　29歲.
上列被告因毒品危害防制條例案件，經檢察官提起公訴（94年度
毒偵字第1798號），本院判決如下：
    主  文
乙○○施用第一級毒品，處有期徒刑捌月，扣案之第一級毒品海
洛因伍包（合計淨重零點參肆公克、空包裝重壹點參玖公克），
沒收銷燬之、注射針筒陸支、藥勺貳支及分裝袋壹盒，均沒收；
又施用第二級毒品，處有期徒刑參月，上開藥勺貳支及分裝袋壹
盒，均沒收。應執行有期徒刑拾月，扣案之第一級毒品海洛因伍
包（合計淨重零點參肆公克、空包裝重壹點參玖公克），沒收銷
燬之、注射針筒陸支、藥勺貳支及分裝袋壹盒，均沒收。
    事  實
一、乙○○前因施用毒品案件，經依臺灣板橋地方法院裁定送觀
 　 察勒戒後，認無繼續施用毒品之傾向，而於民國（下同）90
 　 年8 月20日釋放，並業經臺灣板橋地方法院檢察署檢察官於
　  90年8 月20日，以90年度毒偵字第3208號不起訴處分確定。
    嗣乙○○於前開觀察勒戒執行完畢釋放後5 年內另基於施用
    毒品之犯意，於94年1 月28日上午某時，在高雄市○○區○
    ○路55號6 樓之1
    射方式施用第一級毒品海洛因，另以將第二級毒品甲基安非
    他命置於玻璃球內燒烤吸食之方式，施用第二級毒品甲基安
    非他命1 次，為鳳山憲兵隊於94年1 月28日17時許，在上開
    2 支及分裝袋1 盒及第一級毒品海洛因5 包（合計淨重0 點
    34公克、空包裝重1 點39公克）等物。
二、案經鳳山憲兵隊移送台灣高雄地方法院檢察署檢察官偵查起
    訴。
    理  由
一、程序部分：按除被告所犯為死刑、無期徒刑、最輕本刑為三
    年以上有期徒刑之罪或高等法院管轄第一審案件者外，於法
    院行準備程序進行中，被告先就被訴事實為有罪之陳述時，
    審判長得告知被告簡式審判程序之旨，並聽取當事人、代理
    人、辯護人及輔佐人之意見後，裁定進行簡式審判程序；且
    受命法官行準備程序，與法院或審判長有同一之權限；又簡
    式審判程序之證據調查，不受刑事訴訟法第159 條第1 項、
    第161 條之2 、第161 條之3 、第163 條之1 及第164 條至
    第170 條規定之限制，刑事訴訟法第273 條之1 第1 項、第
    2 79條第2 項前段、第273 條之2 分別定有明文。被告乙○
    ○所為係犯死刑、無期徒刑、最輕本刑為3 年以上有期徒刑
    以外之罪，其於準備程序中就被訴事實為有罪之陳述，經法
    官告知簡式審判程序之旨，並聽取公訴人、被告之意見後，
    認為適宜由受命法官獨任進行簡式審判程序，依刑事訴訟法
    第273 條之1 第1 項規定，合議庭裁定由受命法官獨任進行
    審判程序，合先敘明。
二、右揭事實，業據被告於本院審理時坦承不諱，且被告於94年
    1 月28日為警查獲後所採集之尿液，經送請高雄市立凱旋醫
    院檢驗之結果，呈嗎啡、甲基安非他命陽性反應，有該院濫
    用藥物尿液檢驗報告1 紙在卷可憑，按海洛因施用入人體後
    水解還原成嗎啡，再循嗎啡之代謝方式排出體外，業據行政
    院衛生署藥物食品檢驗局73藥檢壹字第030221號函說明綦詳
    ，且依醫學臨床實驗及根據英國藥學會出版Ｉｓｏｌａｔｉ
    ｏｎａｎｄＩｎｄｅｎｔｉｆｉｃａｔｉｏｎｏｆＤｒｕｇ
    ｓ乙書第293 頁載明：海洛因經注射入人體後，在體內迅速
    水解成ＭｏｎｏａｃｅｔｙＩｍｏｒｐｈｉｎｅ，再緩緩繼
    續水解成嗎啡，然後再循嗎啡之代謝方式排出，同書第431
    至432 頁並載有：嗎啡經注射入人體後，約百分之50以上於
    8 小時內自尿中排出，至24小時排出約百分之90，但48小時
    後仍有微量可檢出等語。又甲基安非他命經口服投與後，約
    百分之70於24小時內可自尿液中排出，而其尿液內含甲基安
    非他命成分之檢出，與投與甲基安非它命的量、個人體質、
    檢驗儀器之精密度有關，通常採尿化驗是否呈陽性反應，應
    以投與後24小時內所採者為宜，此亦有行政院衛生署藥物食
    品檢驗局（80）藥檢醫字第4529號函可查，復參以上揭扣案
    物品，經法務部調查局鑑驗結果，確係第一級毒品海洛因5
    包，有該局94年3 月25日調科壹字第220019389 號鑑定通知
    書附卷可佐，則被告前開自白顯與事實相符，堪以採信。而
    被告前因施用毒品案件，經臺灣板橋地方法院裁定送觀察勒
    戒後，認無繼續施用毒品之傾向，而於90年8 月20日釋放，
    並業經臺灣板橋地方法院檢察署檢察官於90年8 月20日，以
    90年度毒偵字第3208號不起訴處分確定等情，有臺灣高雄地
    方法院檢察署刑案資料查註紀錄表及臺灣高等法院被告前案
    紀錄表在卷可憑。綜上所述，被告於觀察、勒戒執行完畢釋
    放後5 年內再犯施用第一級毒品海洛因及第二級毒品甲基安
    非他命之犯行至明，本件事證明確，被告犯行堪以認定。
三、按海洛因、甲基安非他命係毒品危害防制條例第2 條第2項
    第1 款、第2 款所稱之第一、二級毒品，不得施用、持有。
    是核被告所為，係犯毒品危害防制條例第10條第1 項、第2
    項之施用第一、二級毒品罪。其持有第一級毒品海洛因及第
    二級毒品甲基安非他命之低度行為，應分別為施用第一、二
    級毒品之高度行為所吸收，均不另論罪。又被告所犯施用第
    一級毒品及施用第二級毒品二罪間，犯意各別，罪名不同，
    應分論併罰。爰審酌被告經觀察勒戒後，仍未能戒絕其毒癮
    ，顯見其戒除毒癮之意念非堅，惟其於犯罪後已坦承犯行，
    且施用毒品行為，乃屬對其自身健康之戕害行為，及犯罪動
    機、目的、手段等一切情狀，分別量處如主文所示之刑，並
    定應執行之刑。
四、扣案之毒品確為第一級毒品海洛因5 包之事實，業如前述，
    而其包裝袋已無法與毒品剝離，自均應依毒品危害防制條例
    第18條第1 項前段之規定，諭知沒收銷燬之；至於鑑驗耗損
    之第一級毒品海洛因，既已滅失，爰不再行諭知沒收銷燬，
    另扣案注射針筒6 支、藥勺2 支及分裝袋1 盒，均為被告所
    有且係預備供施用毒品所用之物，已經被告於本院審理時陳
    明無訛，爰依刑法第38條第1 項第2 款規定沒收。
據上論斷，應依刑事訴訟法第273 條之1 第1 項、第299 條第 1
項前段，毒品危害防制條例第10條第1 項、第2 項、第18條第 1
項前段，刑法第11條、第38條第1 項第2 款、第51條第5 款、第
9款 、第10款，判決如主文。
本案經檢察官甲○○到庭執行職務。
中　　華　　民　　國　　94　　年　　4 　　月　　29　　日
                  刑事第七庭  法　官  張茹棻
以上正本證明與原本無異。
如不服本判決，應於判決送達後10日內，向本院提出上訴狀。
中　　華　　民　　國　　94　　年　　4 　　月　　29　　日
                              書記官  李忠霖
附錄本判決論罪科刑法條全文：
毒品危害防制條例第10條
施用第一級毒品者，處6月以上5年以下有期徒刑。
施用第二級毒品者，處3年以下有期徒刑。
